【裁判字號】    98,執消債更,54
【裁判日期】    981214
【裁判案由】    更生事件
【裁判全文】
臺灣臺北地方法院民執事裁定        98年度執消債更字第54號
聲  請  人
即債務人    郭怡伶
相  對  人
即債權人    台北富邦商業銀行股份有限公司
相  對  人
即債權人    國泰世華商業銀行股份有限公司
代  理  人  馮佳慧
相  對  人
即債權人    美商花旗銀行股份有限公司
相  對  人
即債權人    板信商業銀行股份有限公司
代  理  人  柯正崑
相  對  人
即債權人    聯邦商業銀行股份有限公司
代  理  人  林欣宜
相  對  人
即債權人    日盛國際商業銀行股份有限公司
相  對  人
即債權人    中國信託商業銀行股份有限公司
上列聲請人聲請消費者債務清理更生事件，本院裁定如下：
    主  文
債務人所提如附件所示之更生方案應予認可。
    理  由
一、按債權人會議可決更生方案時，應有出席已申報無擔保及無
    優先權債權人過半數之同意，而其所表之債權額，並應逾已
    申報無擔保及無優先權總債權額之二分之一；又法院亦得將
    更生方案之內容及債務人財產及收入狀況報告書通知債權人
    ，命債權人於法院所定期間內以書面確答是否同意該方案，
    逾期不為確答，視為同意。次按，更生方案未依前二條規定
    可決時，除有第六十四條規定之情形外，法院應以裁定開始
    清算程序。再按，債務人有薪資、執行業務所得或其他固定
    收入，法院認更生方案之條件公允者，得不經債權人會議可
    決，逕依債務人之聲請或依職權以裁定認可更生方案。消費
    者債務清理條例第59條第1項、第60條第1項、第61條、第64
    條第1項分別定有明文。
二、債務人所提更生方案如附件。
三、本件經依將債務人郭怡伶所提更生方案及修正後更生方案內
    容及其財產及收入狀況報告書通知債權人為書面表決之程序
    ，未獲債權人之可決，並就更生方案分別表示（摘要）：
    1.台北富邦商業銀行：債務人應積極開源努力勤奮工作以增
      加收入，且依債清法規定，更生方案期限最長為8年，相
      對人僅提6人且「堅持」未調整期間，顯係藉聲請更生怠
      於清償債務。
    2.國泰世華商業銀行：債務人每月還款金額應提高至12,297
      元始為合理。
    3.花旗（台灣）商業銀行：債務人提供還款成數約41.03％
      之更生方案，倘同意則對債權人之損害甚深，故應命債務
      人提高還款比例大於50%。
    4.板信商業銀行：主張債務人每月償還金額應提高至14,623
      元，並延長償還期數為96期，即可全數清償債務。
    5.聯邦商業銀行：認還款成數41%仍過低，且期數過短。且
      債務人工作年限尚有38年，以其未來之勞務所得清償債務
      ，非無清償可能。
    6.日盛國際商業銀行：償還成數過低，且期間僅6年。
    7.中國信託商業銀行：每月應償還金額應提高至8,746元，
      清償年限應延長為8年。
四、經查，本件債務人聲請更生，前經本院裁定開始更生程序在
    案，有上開裁定一份在卷可參，又債務人確有薪資、執行業
    務所得或其他固定收入等情，亦有薪資單在卷足憑。再觀諸
    債務人所提財產及收入狀況報告書及98年8、9月份薪資，其
    現行每月收入約26,000元餘，扣除：
    1.本人生活必要支出約9,000元 (含車資、餐費、勞健保等
      及更生期間每月1,000元生活預備金)
    2.扶養費9,100元元 (女林均儒部分：奶粉、尿布、衣服及
      其他副食品等每月約5,000元至5,500元間，保姆每月約
      5,000元，惟因應與夫林文中（現分居中，未離婚）共同
      扶養，故以每月5,100元計；扶養母親張美滿部分因係與
      父親郭金德共同扶養，故每月以4,000元計，合計約9,100
      元)
    後，每月僅能償還約8,000元。爰審酌債務人因與配偶林文
    中長期分居，林文中實際上並未支付其女林均儒之任何扶養
    費用，亦未與債務人及其女同住，有台北市興亞里里長出具
    之證明書附卷可參；又債務人之女林均儒（95年2月16日生
    ）日漸成長，所需費用更將逐年漸增，此亦有債務人陳報之
    相關育兒費用之資料在卷可稽。依本院調查債務人收支情形
    ，應已盡力清償，其成數達41.04%，核屬公允、適當、可行
    ，且無同條例第64條第2項第1、3、4款情形及第63條所定不
    應認可之消極事由存在，故逕予認可該更生方案。
五、至債權人所陳意見，無非以償還成數過低、可更提高清償年
    限為詞，然其既已盡其清償能力，復經債務人提出薪資單、
    相關花費等足資佐證，而清償成數亦非更生方案認可之唯一
    標準，倘審酌債務人收支狀況確已盡償債能事，實無由不予
    債務更生之機會；而清償年限部分，依消費者債務清理條例
    第53條第2項第3款之規定，非有特別情事者，其最終清償期
    不得逾6年，惟債權人所舉清償成數及債務人年紀尚輕等詞
    ，似非屬本條所規定之特別情形，故債務人提出6年之更生
    方案，尚非不適法。此外，債務人生活已低於行政院主計處
    公告台北市最低生活標準 (每人每月14,152元)，無再設生
    活限制之必要，爰裁定如主文。
六、如不服本裁定，應於裁定送達後10日內，以書狀向本院司法
    事務官提出異議。
中    華    民    國    98    年    12    月    14    日
                  民事執行處司法事務官  陳穩如

司法院資訊處製作；財團法人民間司法改革基金會備份。
